【裁判字號】    98,聲,206
【裁判日期】    981029
【裁判案由】    聲請回復原狀
【裁判全文】
臺灣高雄地方法院交通事件裁定        98年度聲字第206號
聲  請  人  甲○○
上列聲請人違反道路交通管理處罰條例案件，對於本院於民國98
年7 月17日所為之98年度交聲字第1953號交通事件裁定，因逾抗
告期間，聲請回復原狀，本院裁定如下：
    主  文
回復原狀之聲請駁回。
    理  由
一、聲請意旨略以：聲請人甲○○於民國98年7 月1 日，就高雄
    市政府交通局98年6 月16日高市交裁字第裁32-Z00000000號
    裁決書聲明異議，經本院於98年7 月17日以98年度交聲字第
    1953號交通事件裁定異議駁回。因聲請人於接獲上開裁定時
    ，正因於國外參加醫學會議，而未能於期限提起抗告，且該
    罰單之執勤員警於操作雷射槍時，是否有操作不當或人為疏
    失，不無可疑，而該雷射槍無法顯示車號、時間、日期之功
    能，執法證據上亦嫌不足。更況執勤員警於當時，強要聲請
    人於罰單上簽名，亦留有「求刑」之嫌，爰依法聲請回復原
    狀等語。
二、按處理違反道路交通管理事件，有關文書送達之程序，依行
    政程序法之規定，違反道路交通管理事件統一裁罰基準及處
    理細則第5 條定有明文。次按送達，於應受送達人之住居所
    、事務所或營業所為之。於應送達處所不獲會晤送達人時，
    得將文書付與有事理能力之同居人、受僱人或應送達處所之
    接收郵件人員。行政程序法第72條第1 項前段、第73條第1
    項分別定有明文。再按法院受理有關交通事件，準用刑事訴
    訟法之規定。此亦據道路交通管理處罰條例第89條前段明文
    揭示。又非因過失，遲誤上訴、抗告或聲請再審之期間，或
    聲請撤銷或變更審判長、受命推事、受託推事裁定或檢察官
    命令之期間者，於其原因消滅後5 日內，得聲請回復原狀，
    刑事訴訟法第67條第1 項亦有明文。另聲請回復原狀，應以
    非因過失遲誤期間者為限，並應於書狀內釋明非因過失遲誤
    期間之原因及其消滅時期；所謂非因過失，係指逾期之緣由
    非可歸責於當事人而言，若其不能遵守期限由於自誤，即不
    能謂非過失。若文書已付與此種同居人或受僱人，其效力自
    應認與交付本人同，至其已否轉交，何時轉交，均非所問，
    復有最高法院84年度台抗字第258 號民事裁判意旨可資參照
    。
三、經查，本院98年度交聲字第1953號交通事件聲明異議案件，
    於98年7 月17日經本院裁定異議駁回，該裁定之正本業於98
    年7 月23日付郵寄送至聲請人之住所即高雄市○○區○○街
    19號5 樓之1 ，並經該社區之管理委員會之陳木松收執且簽
    名，有送達證書1 份附卷可稽。上開裁定之送達雖由該社區
    之管理員所收執，惟依前揭所述之規定，仍應生合法送達之
    效力。是聲請人若欲提起抗告，依規定應於5 日內即最遲於
    98年7 月28日前即應向本院提出抗告狀。雖聲請人主張因出
    國開會而未能於期限內提起抗告，然此係聲請人個人工作上
    之安排，且該裁定於管理員轉交予聲請人之家人後，聲請人
    縱未在國內，其家人理應可聯絡聲請人而使其得知該裁定之
    內容，聲請人亦得透過管道聯絡而授權委任第三人代為提起
    ，是聲請人未於5 日期限內提起抗告，顯係自誤而生，難謂
    不可歸責於己而無過失可言，自不符合聲請回復原狀之要件
    。故聲請人前揭之主張，為無理由，應予駁回。至聲請人另
    主張雷射測速槍之準確性及執勤員警之執勤態度問題等，業
    經本院於98年度交聲字第1953號交通事件裁定中闡釋綦詳，
    亦非本件聲請回復原狀所應審究，附此敘明。
據上論斷，依道路交通案件處理辦法第19條，裁定如主文。
中    華    民    國    98    年    10    月    29    日
                      交通法庭  法  官  林勳煜
以上正本證明與原本無異。
如不服本裁定應於送達後5日內向本院提出抗告狀。
中    華    民    國    98    年    11    月    2     日
                                書記官  莊正彬


司法院資訊處製作；財團法人民間司法改革基金會備份。
